臺灣嘉義地方法院刑事裁定
111年度聲字第50號
聲  請  人  臺灣嘉義地方檢察署檢察官
受  刑  人  吳福詳



上列聲請人因受刑人數罪併罰有2裁判以上，聲請定其應執行之
刑（110年度執字第3600號），本院裁定如下：
    主  文
吳福詳所犯如附表所示各罪，所處如附表所載之有期徒刑部分，
應執行有期徒刑貳年捌月。
    理  由
一、聲請意旨略以：受刑人吳福詳因竊盜、毒品及違反藥事法等
    案件，先後經法院判決確定如附表所示，應依刑法第53條、
    第51條第5 款規定定其應執行之刑，爰依刑事訴訟法第477 
    條第1 項聲請裁定等語。
二、按數罪併罰，有二裁判以上者，依刑法第51條之規定，定其
    應執行之刑；依刑法第51條第5 款至第7 款之規定，定其應
    執行之刑者，由該案犯罪事實最後判決之法院之檢察官，聲
    請該法院裁定之，刑法第53條、刑事訴訟法第477 條第1 項
    分別定有明文。
三、再按刑法第50條第1 項規定：「裁判確定前犯數罪者，併合
    處罰之。但有下列情形者，不在此限。一、得易科罰金之罪
    與不得易科罰金之罪。二、得易科罰金之罪與不得易服社會
    勞動之罪。三、得易服社會勞動之罪與不得易科罰金之罪。
    四、得易服社會勞動之罪與不得易服社會勞動之罪。」；第
    2 項則規定：「前項但書情形，受刑人請求檢察官聲請定應
    執行刑者，依第51條規定定之。」是若係符合刑法第50條第
    1 項規定之各款情形者，檢察官即不得逕依刑法第51條第5
    款定其應執行之刑，需由受刑人自行決定是否依據刑法第50
    條第2 項規定請求檢察官聲請定應執行刑，受刑人若有請求
    時則由檢察官向法院聲請定應執行刑，法院再依刑法第51條
    第5 款規定定之；反之，受刑人若未為請求，則檢察官不得
    依職權逕向法院聲請定應執行刑。
四、又按數罪併罰，有二裁判以上者，依刑法第51條之規定，定
    其應執行之刑；宣告多數有期徒刑者，於各刑中之最長期以
    上，各刑合併之刑期以下，定其刑期，但不得逾30年，刑法
    第53條、第51條第5款分別定有明文。又按數罪併罰中之一
    罪，依刑法規定得易科罰金，若因與不得易科之他罪併合處
    罰結果而不得易科罰金時，原可易科罰金所處之刑，自亦無
    庸為易科折算標準之記載（司法院大法官會議解釋第144號
    ）。
五、末按法律上屬於自由裁量事項，尚非概無法律性之拘束，在
    法律上有其外部界限及內部界限，前者法律之具體規定，使
    法院得以具體選擇為適當裁判，此為自由裁量之外部界限。
    後者法院為自由裁量時，應考量法律之目的，法律秩序之理
    念所在，此為自由裁量之內部界限。法院為裁判時，二者均
    不得有所踰越。在數罪併罰而有二裁判以上，應定其應執行
    刑之案件，法院所為刑之酌定，固屬自由裁量事項，然對於
    法律之內、外部界限，仍均應受其拘束（最高法院91年度台
    非字第32號判決意旨參照）。
六、經查：
 ㈠ 受刑人所犯如附表編號1至7所示之罪，屬不得易科罰金之罪
    ，依刑法第50條第1項但書第1款之規定，不得與該受刑人所
    犯如附表編號8所示得易科罰金之罪合併處罰，惟受刑人業
    已向臺灣嘉義地方檢察署檢察官請求聲請定應執行刑，有該
    受刑人刑事聲請書面1紙附卷可查（見本院卷第7頁），故本
    院依法得為受刑人定其應執行之刑，先予說明。
 ㈡ 本件受刑人前因犯附表所示之各罪，分別經法院判刑確定，
    而首先判決確定日係民國110 年4月6日，且各罪之犯罪時間
    均在上揭日期之前，犯罪事實最後判決法院為本院。
 ㈢ 附表編號1 至7之案件，經臺灣雲林地方法院以110年度聲字
    第923號定應執行有期徒刑2年6月確定；附表編號8 之案件
    ，經本院以110 年度嘉簡字第945 號判處有期徒刑4月確定
    等情，有各該判決書及臺灣高等法院被告前案紀錄表附卷可
    稽。依前揭說明，本院應受裁量權內部界限之拘束，於定本
    件應執行刑時，自不得逾有期徒刑2 年10 月（計算式：2年
    6月＋4月＝2 年10 月〈34月〉）之範圍。並發函詢問被告就定
    應執行刑有無意見或補充(見本院卷第95頁)，復考量被告所
    犯為竊盜、違反毒品危害防制條例及藥事法等案件類型，審
    酌其犯罪之性質、各次犯罪時間之間隔、所侵害法益及犯罪
    態樣是否具有同一性，而依其犯罪情節、模式，對法益侵害
    之嚴重程度，所反應之被告人格特性，依據個案之具體情節
    ，綜合衡量被告之罪責與整體刑法目的及相關刑事政策，依
    刑法第51條所定限制加重原則，及多數犯罪責任遞減原則，
    依法合併定本件應執行刑。
 ㈣ 綜上，臺灣嘉義地方檢察署檢察官聲請就受刑人上開所判處
    之有期徒刑部分定其應執行之刑，本院審核各有關案卷判決
    後認聲請為正當，爰裁定如主文所示之應執行刑。 　
 ㈤ 至上開判決中關於沒收部分，不在本件定應執行刑之列，應
    合併執行，併此敘明。
七、依刑事訴訟法第477 條第1 項，刑法第53條、第51條第5 款
    ，裁定如主文。
中　　華　　民　　國　　111 　年　　1 　　月　　25　　日
                  刑事第二庭  法   官   林正雄
上列正本證明與原本無異。
如不服本裁定，應於裁定送達後5日內向本院提出抗告狀（應附
繕本）。　　　　　　　　　
中　　華　　民　　國　　111 　年　　1 　　月　　25　　日
                               書記官   王嘉祺
附表：受刑人吳福詳定應執行刑案件一覽表　
 編          號           1        2        3  罪          名  竊盜 竊盜 竊盜  宣    告    刑  有期徒刑8月。 有期徒刑9月。 有期徒刑9月。  犯  罪  日  期  109年5月10日 (附表編號一) 109年5月26日 (附表編號二) 109年6月30日 (附表編號三) 偵查(自訴)機關 年  度  案  號  臺灣雲林地方檢察署109年度偵字第4644、6000、7593、8097、8175號 臺灣雲林地方檢察署109年度偵字第4644、6000、7593、8097、8175號 臺灣雲林地方檢察署109年度偵字第4644、6000、7593、8097、8175號 最  後   事實審 法    院 臺灣雲林地方法院 臺灣雲林地方法院 臺灣雲林地方法院  案    號 110年度易字第41號 110年度易字第41號 110年度易字第41號  判決日期 110年2月26日 110年2月26日 110年2月26日 確  定   判  決 法    院 臺灣雲林地方法院 臺灣雲林地方法院 臺灣雲林地方法院  案    號 110年度易字第41號 110年度易字第41號 110年度易字第41號  判    決 確定日期 110年4月6日 110年4月6日 110年4月6日 是否為得易科罰金之案件  否 否 否 備           註  雲林地檢110年度執字第1053號 雲林地檢110年度執字第1053號 雲林地檢110年度執字第1053號   編號1-7，前經雲林地院110年度聲字第923號定應執行有期徒刑2年6月。   

 編          號         4        5        6  罪          名  竊盜 竊盜 毒品危害防制條例  宣    告    刑  有期徒刑1年2月。 有期徒刑11月。 有期徒刑8月。  犯  罪  日  期  109年9月12日 (附表編號四) 109年9月21日 (附表編號五) 109年9月22日 偵查(自訴)機關年  度  案  號  臺灣雲林地方檢察署109年度偵字第4644、6000、7593、8097、8175號 臺灣雲林地方檢察署109年度偵字第4644、6000、7593、8097、8175號 臺灣雲林地方檢察署110年度偵字第89、534號 最  後   事實審 法    院 臺灣雲林地方法院 臺灣雲林地方法院 臺灣雲林地方法院  案    號 110年度易字第41號 110年度易字第41號 110年度訴字第230號  判決日期 110年2月26日 110年2月26日 110年5月31日 確  定   判  決 法    院 臺灣雲林地方法院 臺灣雲林地方法院 臺灣雲林地方法院  案    號 110年度易字第41號 110年度易字第41號 110年度訴字第230號  判    決 確定日期 110年4月6日 110年4月6日 110年6月29日 是否為得易科罰金之案件  否 否 否 備           註  雲林地檢110年度執字第1053號 雲林地檢110年度執字第1053號 雲林地檢110年度執字第2225號   編號1-7，前經雲林地院110年度聲字第923號定應執行有期徒刑2年6月。   

 編          號         7        8  罪          名  藥事法 竊盜  宣    告    刑  有期徒刑4月。 有期徒刑4月，如易科罰金，以新臺幣壹仟元折算壹日。  犯  罪  日  期  109年9月12日 109年9月20日 偵查(自訴)機關年  度  案  號  臺灣雲林地方檢察署110年度偵字第89、534號 臺灣嘉義地方檢察署110年度偵字第3724號 最  後   事實審 法    院 臺灣雲林地方法院 臺灣嘉義地方法院  案    號 110年度訴字第230號 110年度嘉簡字第945號  判決日期 110年5月31日 110年9月29日 確  定   判  決 法    院 臺灣雲林地方法院 臺灣嘉義地方法院  案    號 110年度訴字第230號 110年度嘉簡字第945號   判    決 確定日期 110年6月29日 110年11月2日 是否為得易科罰金之案件  否 是 備           註  雲林地檢110年度執字第2246號  嘉義地檢110年度執字第3600號   編號1-7，前經雲林地院110年度聲字第923號定應執行有期徒刑2年6月。